臺灣高雄地方法院刑事判決　　　　　　　　　　　九十三年度易字第一一號
　　公　訴　人　臺灣高雄地方法院檢察署檢察官
　　被　　　告　丙○○
右列被告因竊盜案件，經檢察官提起公訴（九十三年度偵字第一一○三八號），本院
判決如左：
    主  文
丙○○共同攜帶兇器竊盜，累犯，處有期徒刑拾月。扣案螺絲起子壹把、手套壹付，
均沒收。
    事  實
一、丙○○前因竊盜罪，於民國九十一年九月二十四日，經本院以九十一年度簡字第
    五○號判決判處有期徒刑三月，因未上訴而確定，嗣於九十一年十二月三十日繳
    納罰金執行完畢。
二、丙○○猶不知警惕，與年籍姓名均不詳、綽號『和尚』之成年男子（下簡稱『和
    尚』）共同意圖為自己不法之所有，並基於犯意聯絡，於九十三年六月三日凌晨
    四時四十分前之某時（仍在九十三年六月三日凌晨），行經高雄縣橋頭鄉○○村
    ○○路三十號前，因見乙○○使用、車牌號碼為ＴＰ─九八一五號之自小客車（
    車主：洪朝勇）停於該處，乃共同攜帶『和尚』所有、客觀上足資認定為兇器使
    用之螺絲起子一把，且均手戴手套（另一付手套未扣案），先以不詳方式破壞該
    車右前門鎖頭（毀損部分未據告訴），進入車內，再以前開螺絲起子卸下汽車音
    響主機，置於右前座上（未搬離）；復打開後行李箱，以螺絲起子拆卸汽車音響
    擴大器、電容器及重低音喇叭，並合力將之搬至車旁地上。得手後，嗣於九十三
    年六月三日凌晨四時四十分許，『和尚』彎身進入該車後行李箱繼續拆卸換片箱
    、丙○○站於『和尚』後方之際，適乙○○搭乘友人甲○○汽車返家，行經該處
    ，見上開情事，乃大聲喊叫，旋下車追趕，於同日凌晨四時五十分許，在高雄縣
    橋頭鄉○○村○○路十一號旁空地，逮捕丙○○，並於丙○○身旁一、二公處，
    扣得前開螺絲起子一支、手套一付，而『和尚』則逃逸無蹤。
三、案經高雄縣政府警察局岡山分局報告臺灣高雄地方法院檢察署檢察官偵查起訴。
    理  由
一、訊據被告丙○○否認竊盜犯行，辯稱：當時『和尚』載伊至現場附近後，表示要
    下車找朋友，過二、三十分鐘，因『和尚』未返回，伊即下車找尋，就看見『和
    尚』在偷東西，乃上前勸阻拉扯，手套及螺絲起子係『和尚』丟予伊，要求幫忙
    ，但其未戴手套，且將起子置於後口袋，當時確曾幫『和尚』將重低音喇扒搬至
    地下等語。經查：
  (一)九十三年六月三日凌晨四時四十分許，『和尚』彎身進入被害人乙○○所使用之
    自小客車後行李箱時（當時被告站在『和尚』後方），適被害人乙○○搭乘友人
    甲○○汽車返家，行經高雄縣橋頭鄉○○村○○路三十號前，乃大聲喊叫，旋下
    車追趕，嗣於同日凌晨四時五十分許，在高雄縣橋頭鄉○○村○○路十一號旁空
    地，逮捕被告，並於被告身旁一、二公處，扣得前開螺絲起子一支、手套一付，
    而『和尚』則逃逸無蹤等情，業據被告自承在卷【詳九十三年六月三日警訊筆錄
    、本院九十三年八月六日準備程序筆錄第六頁之不爭執事項】，並經被害人乙○○、證人甲○○分別於警訊、偵查及本院審理中指訴、證陳明確【詳九十三年六
    月三日警訊筆錄（傳聞證據部分，被告不爭執證據能力。詳本院九十三年八月六
    日準備程序筆錄第五頁）、九十三年六月十七日檢察官訊問筆錄、本院九十三年
    九月八日勘驗筆錄、本院九十三年九月十五日審判筆錄】；復有扣押筆錄、扣押
    物品目錄表、扣押物品收據、領結及照片可資佐證，是此部分之事實，堪以認定
    。
(二)又被害人乙○○復於本院審理時證陳：當時伊要回家，經過巷子，見到二個人站
    在車子後面，後行李箱已經打開，一人彎身進入後行李箱，一人則彎身要進不進
    （指被告），可能因為看到車子過來，被告即拉彎身之人背後上衣一下等語綦詳
    （詳本院九十三年九月十五日審判筆錄第九頁倒數第四行以下、第十頁第一行以
    下）。準此，被害人乙○○搭乘汽車經過案發現場時，被告雖有拉扯動作，惟該
    動作係被害人乙○○到達現場後發生，如被告有意勸阻『和尚』行竊，該拉扯行
    為應於被害人乙○○抵達現場前即已發生，並持續進行，動作應甚激烈，當無被
    害人乙○○所證述之情事，是被告此部分之辯詞，不可採信。基於前開所述，並
    參以案發時間係九十三年凌晨四時以後，已屬深夜，且雨勢頗大【詳九十三年
    九月十五日審判筆錄第八頁倒數第一行（被害人乙○○證詞）、第十二頁第五行
    以下（被告自承）】，在此時間、天候下，訪友時機顯然不對，被告辯陳：『和
    尚』係下車訪友等語，實難採信。如被告無意竊盜，且意在勸阻『和尚』行竊
    ，於和尚交付螺絲起子、手套時，當無接受之理，遑論參與搬運重低音喇叭等竊
    盜罪之構成要件行為，並於他人發現行縱時，欲脫免逮捕，快速逃離現場，是被
    告關於勸阻竊盜之辯詞，亦難採信。再者，被告自承：『和尚』怕留下指紋，
    故交付手套等語（詳前審判筆錄第十二頁第五行以下、第十四頁倒數第一行以下
    ）。因此，被告確曾搬運重低音喇叭等物，為免留下指紋，『和尚』又豈會不要
    求被告戴上手套；且如被告係將手套置於口袋內，縱遭逮捕時，曾與被害人乙○○有拉扯行為，手套亦不致於掉落外面，是本院認被告確曾戴上手套，嗣於脫逃
    時，為免他人發覺犯行，乃脫下手套，並於遭逮捕時，棄於路旁。從而，被告共
    同攜帶兇器竊盜之犯行，甚為明確，犯行應堪認定。
二、被告持所有客觀上足資認定為兇器之螺絲起子一把，竊取如事實欄所示之物。核
    其所為，係犯刑法第三百二十一條第一項第三款之攜帶兇器竊盜罪。又被告與該
    不詳姓名成年男子『和尚』有犯意聯絡、行為分擔，均應以共同正犯論。又竊盜
    罪既遂未遂之區別，應以行為人已否將所竊之物移置於自己實力支配下為標準，
    本件被告既共同將重低音喇叭搬至車旁地下，已移置於自己之實力支配下，犯罪
    已屬既遂，縱置於右前座之汽車音響主機未搬至車外、後行李箱之換片箱未及卸
    下，應與本件已成立之竊盜既遂罪不生影響。另被告前因竊盜罪，於九十一年九
    月二十四日，經本院以九十一年度簡字第五○號判決判處有期徒刑三月，因未上
    訴而確定，嗣於九十一年十二月三十日繳納罰金執行完畢等情，有臺灣高等法院
    被告全國前案紀錄表、臺灣高雄地方法院檢察署刑案資料查註紀錄表可參，其受
    有期徒刑執行完畢後，五年內再犯有期徒刑以上之罪，為累犯，應依刑法第四十
    七條之規定，加重其刑。爰審酌被告正值青壯，竟不知上進，於前案執行後，復
    竊取他人物品，行為實屬不該，且犯後不知悔改，態度不佳，本應重判，惟念及
    被害人乙○○不願追究被告犯行（詳前審判筆錄第十一頁第七行），並參以竊取
    物品業已發還被害人、竊取物品價值及本件未達成和解等一切情狀，量處如主文
    所示之刑。至扣案螺絲起子一支、手套一付，為『和尚』所有供共同犯加重竊盜
    罪所用之物（該物係『和尚』交付被告，應認係『和尚』所有），應依刑法第三
    十八條第一項第二款規定，宣告沒收之；至『和尚』所戴手套部分，並未扣案，
    且不知下落，為免執行之困難，爰不宣告沒收之。
據上論斷，應依刑事訴訟法第二百九十九條第一項前段，刑法第三百二十一條第一項
第三款、第二十八條、第三十八條第一項第二款、第四十七條，判決如主文。
中      華      民      國      九十三      年    九    月    二十九    日
                                  臺灣高雄地方法院刑事第一庭
                                      審判長法官  林水城
                                            法官  陳銘珠
                                            法官  方百正
右正本證明與原本無異。
如不服本判決，應於判決送達後十日內，向本院提出上訴狀。
                                            書記官 張金蘭
中    華    民    國      九十三      年      十      月      四      日
附錄本判決論罪科刑所依據之法條：
中華民國刑法第三百二十一條
犯竊盜罪而有左列情形之一者，處六月以上、五年以下有期徒刑：
一  於夜間侵入住宅或有人居住之建築物、船艦或隱匿其內而犯之者。
二  毀越門扇、牆垣或其他安全設備而犯之者。
三  攜帶兇器而犯之者。
四  結夥三人以上而犯之者。
五  乘火災、水災或其他災害之際而犯之者。
六  在車站或埠頭而犯之者。
前項之未遂犯罰之。
